zh-CN: 五金/硬件 > 五金配件 > 线圈: 压缩线圈; 延长线圈; 扭转线圈
hu: Hardver > Hardverkiegészítők > Tekercsek: Kompressziós tekercsek; Hosszabbító tekercsek; Torziós tekercsek
pt-PT: Equipamento > Acessórios de equipamento > Bobinas: Bobinas de compressão; Bobinas de extensão; Bobinas de torção
nb: Maskinvare > Tilbehør til materiell > Spoler: Kompresjonsspoler; Utvidelsesspoler; Torsjonsspoler
cs: Kutilství a řemeslo > Kutilství a řemeslo – příslušenství > Cívky: Tlačné pružiny; Tažné pružiny; Torzní pružiny
es: Bricolaje > Accesorios de bricolaje > Espirales: Bobinas de compresión; Bobinas de extensión; Bobinas de torsión
bg-BG: Железария > Обков и аксесоари > Спирални пружини: Спирални пружини на натиск; Спирални пружини на опън; Торсионни спирални пружини
vi: Phần cứng > Phụ kiện phần cứng > Ống xoắn ruột gà: Cuộn dây nén; Cuộn dây nối dài; Cuộn dây xoắn
fr: Quincaillerie > Accessoires de quincaillerie > Bobines: Bobines de compression; Bobines d’extension; Bobines de torsion
pl: Sprzęt > Akcesoria do sprzętu > Cewki: Sprężyny ściskane; Sprężyny cewkowe rozciągane; Sprężyny cewkowe skrętne
ko: 철물 > 철물 부대용품 > 코일: 압축 코일; 인장 코일; 토션 코일
zh-TW: 硬體 > 硬體配件 > 線圈: 壓縮線圈; 拉伸線圈; 扭轉線圈
hr-HR: Željezarija > Metalni dodaci > Zavojnice: Opružne zavojnice; Produžne zavojnice; Torzijske zavojnice
it: Articoli di ferramenta > Accessori ferramenta > Molle: Molle a compressione; Molle ad estensione; Molle a torsione
lt-LT: Techninė įranga > Techninės įrangos priedai > Ritės: Suspaudimo ritės; Ištempimo ritės; Torsioninės ritės
sv: Metallprodukter > Tillbehör till järnvaror > Rullar: Kompressionsspolar; Förlängningsspolar; Torsionsspolar
th: ฮาร์ดแวร์ > อุปกรณ์ฮาร์ดแวร์ > ขดลวด: คอยล์อัด; คอยล์ขยาย; ทอร์ชันคอยล์
sl-SI: Gradbena oprema > Dodatki za gradbeno opremo > Vzmeti: Kompresijske vzmeti; Podaljševalne vzmeti; Torzijske vzmeti
da: Isenkram > Isenkram – tilbehør > Spoler: Kompressionsspoler; Forlængerspoler; Spændingsspoler
tr: Hırdavat > Tesisat Aksesuarları > Bobinler: Sıkıştırma Bobinleri; Uzatma Bobinleri; Germe Bobinleri
nl: Bouwmaterialen > Bouwbeslag > Spoelen: Compressiespoelen; Verlengspoelen; Torsiespoelen
ro-RO: Feronerie > Accesorii de feronerie > Bobine: Bobine compresie; Bobine extensie; Bobine torsiune
fi: Rakentaminen > Tarvikkeet > Kelat: Puristusjouset; Laajennusjouset; Vääntöjouset
sk-SK: Náradie > Príslušenstvo ku kovaniu > Cievky: Kompresné cievky; Predlžovacie cievky; Torzné cievky
ru: Оборудование и технические изделия > Аксессуары для оборудования и технических изделий > Спиральные пружины: Спиральные пружины сжатия; Спиральные пружины растяжения; Спиральные пружины кручения
pt-BR: Ferragens > Acessórios para ferragens > Bobinas: Bobinas de compressão; Bobinas de extensão; Bobinas de torção
de: Heimwerkerbedarf > Bauzubehör > Spulen: Kompressionsspulen; Verlängerungsspulen; Windungsspulen
el: Υλικά κατασκευών > Αξεσουάρ υλικού > Σπείρες: Σπειροειδή ελατήρια συμπίεσης; Σπειροειδή ελατήρια έκτασης; Σπειροειδή ελατήρια ροπής
ja: DIY用品 > DIY小物類 > コイル: 圧縮コイル; 延長コイル; トーションコイル
en: Hardware > Hardware Accessories > Coils: Compression Coils; Extension Coils; Torsion Coils